【裁判字號】    94,抗,42
【裁判日期】    950123
【裁判案由】    本票裁定
【裁判全文】
臺灣高雄地方法院民事裁定                94年度抗字第42號
抗  告  人  壯達工程有限公司
法定代理人  丁○○
                              .
抗  告  人  乙○○
                              .
            甲○○
                              .
相  對  人  中租迪和股份有限公司
法定代理人  丙○○
上列當事人間本票強制執行事件，抗告人對於中華民國94年10月
17日本院94年度票字第23725號裁定提起抗告，本院裁定如下：
    主  文
抗告駁回。
抗告程序費用由抗告人負擔。
    理  由
一、抗告意旨略以：抗告人所簽發發票日為民國93年4 月20日，
    到期日為94年9 月25日，面額新台幣（下同）5,608,000 元
    之本票（下稱系爭本票）係為擔保相對人之借款債權，而抗
    告人壯達工程有限公司（下稱壯達公司）並同時另行簽發到
    期日分別為94年10月25日至95年4 月25日，面額各為172,00
    0 元計1,204,000 元之本票7 紙供相對人收執，而該紙到期
    日為94年10月25日之本票雖屆期提示未獲兌現，然抗告人壯
    達公司嗣已於同年月27日匯寄該票票款予相對人，其餘之 6
    紙本票則均尚未屆至清償期，故並無相對人所指提示而未獲
    付款之情，是相對人遽行聲請本件本票裁定顯有未合，為此
    爰依法提起本件抗告等語。
二、按「執票人向本票發票人行使追索權時，得聲請法院裁定後
    強制執行。」，票據法第123 條定有明文。又「執票人依票
    據法第123 條規定，向本票發票人行使追索權時，聲請法院
    裁定對發票人之財產強制執行者，其性質與非訟事件無殊，
    法院就本票形式上之要件是否具備予審查為已足。至該本票
    債務是否已因清償而消滅，應依訴訟程序另謀解決，殊不容
    於裁定程序中為此爭執。」，最高法院56年台抗字第714 號
    著有判例要旨可資參照。
三、經查，抗告人固以前詞置辯，惟相對人係持系爭本票聲請本
    票裁定，此與抗告人壯達公司另行簽發之7 紙本票並無關係
    ，況該7 紙本票是否已經兌現或尚未屆至清償期，此等實體
    上之爭執，亦非本件裁定程序所得審究，是相對人以其所持
    有抗告人所簽發之系爭本票1 紙，據以聲請本院裁定准予強
    制執行，原法院於查核相對人提出之本票後，乃依上開票據
    法之規定為許可強制執行之裁定，依法並無不合，是本件抗
    告人之抗告並無理由，自應予以駁回。
四、依非訟事件法第46條、第21條第2 項、民事訴訟法第495 條
    之1 第1 項、第449 條第1 項、第78條，裁定如主文。
中    華    民    國    95    年     1     月    23    日
                  民事第五庭審判長法  官  黃宏欽
                                  法  官  王雅苑
                                  法  官  郭宜芳
本裁定不得再抗告。
中    華    民    國    95    年    1     月    24    日
                                  書記官  劉法萱


司法院資訊處製作；財團法人民間司法改革基金會備份。
